臺灣新竹地方法院刑事判決　　　　　　　 94年度訴字第502號
公　訴　人　臺灣新竹地方法院檢察署檢察官
被　　　告　甲○○
上列被告因違反毒品危害防制條例案件，經檢察官聲請簡易判決
處刑（94年度毒偵字第871號、第949號），本院認不得以簡易判
決處刑，適用通常程序，因被告在準備程序為有罪陳述，經本院
合議庭裁定適用簡式審判程序，判決如下：
    主      文
甲○○施用第一級毒品，累犯，處有期徒刑捌月；又連續施用第
二級毒品，累犯，處有期徒刑柒月，扣案玻璃球貳個、吸食器壹
組均沒收，應執行有期徒刑壹年貳月，扣案玻璃球貳個、吸食器
壹組沒收。
    事      實
一、甲○○前於民國89年間因施用毒品案件，經依本院89年度毒
    聲字第1738號刑事裁定送觀察、勒戒後，認無繼續施用毒品
    之傾向，於89年8月30日釋放，由臺灣新竹地方法院檢察署
    檢察官以89年毒偵字第330號、第1119號、第1275號、第167
    4號、第1990號為不起訴處分確定。
二、甲○○復曾於93年間，因竊盜案件，經本院判處有期徒刑5
    月確定，於93年11月1日執行完畢。
三、詎甲○○仍不知悛悔，另萌分別施用第一級毒品、第二級毒
    品之犯意，於上開觀察勒戒執行完畢5年內，自民國94年2月
    間起到94年4月24日止，在新竹市○○路○段501號118室、新
    竹縣新豐鄉不詳門牌友人之住處內，連續多次以將安非他命
    置於吸食器內，再以火加熱，使成煙霧，以吸取該煙霧方式
    ，施用第二級毒品安非他命；復於94年2月7日在新竹市○○
    路○段501號118室，以摻入香菸吸用之方式，施用第一級毒
    品海洛因1次，分別於94年4月7日20時10分許，在新竹市○
    ○路○段501號118室、94年4月24日16時30分許，在新竹市○
    ○路與少年街交岔路口經警查獲，並扣有甲○○所有供施用
    第二級毒品使用之吸食器1組、玻璃頭1個。
二、案經新竹市警察局第二分局、第三分局分別報請臺灣新竹地
    方法院檢察署檢察官偵查起訴。
    理  由
一、本件被告甲○○所犯非法施用第一級毒品罪、第二級毒品罪
    ，並非死刑、無期徒刑、最輕本刑為3年以上有期徒刑之罪
    ，或高等法院管轄第一審之案件，被告於本院審判程序進行
    中，就被訴事實為有罪之陳述，經本院合議庭認合於刑事訴
    訟法第273條之1第1項之規定，裁定進行簡式審判程序，合
    先敘明。
二、訊據被告對於在右開時、地，分別施用第一級毒品海洛因1
    次、多次吸用第二級毒品安非他命遭警查獲之事實，業已於
    本院審理時坦承不諱，而被告於經警查獲後採驗尿液時所親
    自採取、封緘之尿液，經送驗結果，第1次遭查獲部分確呈
    嗎啡、安非他命陽性反應，第二次遭查獲部分僅有安非他命
    陽性反應，此有臺灣檢驗科技股份有限公司濫用藥物尿液檢
    驗報告2紙附卷可稽，復有被告所有供施用第二級毒品所使
    用之吸食器1組、玻璃頭2個扣案可參，是被告之前述自白核
    與事實相符，堪可採信。
三、被告非法施用第一級毒品海洛因、第二級毒品安非他命，核
    其所為係犯毒品危害防制條例第10條第1項之施用第一級毒
    品罪、同條第2項施用第二級毒品罪。其持有第一級毒品海
    洛因、第二級毒品安非他命後，進而施用，其持有第一級毒
    品、第二級毒品之低度行為，應為施用之高度行為所吸收，
    爰不另論其持有第一級毒品罪、第二級毒品罪。被告所犯前
    述二罪，犯意各別，要件亦異，應分論併罰。被告前述多次
    吸用第二級毒品之行為，時間緊接，手法相近，所犯復係構
    成要件相同之罪，顯係基於概括之犯意為之，為連續犯，以
    一罪論，依法加重其刑。又被告有事實欄所載之前案紀錄，
    有臺灣高等法院被告前案紀錄表一紙在卷可參，受有期徒刑
    執行完畢後5年內，再犯有期徒刑以上刑之前開二罪，均為
    累犯，就吸用第一級毒品罪部分加重其刑，就施用第二級毒
    品罪部分依法遞加重其刑。爰審酌被告其非法施用毒品害人
    害己，危害國民健康至深且鉅，且其經觀察勒戒後後，仍無
    法戒斷，顯然自制力甚為薄弱，惟念其所為僅戕害自身身心
    健康，僅施用第一級毒品1次，並其犯罪手段、情節及所生
    危害均尚非重大，兼衡其犯罪後已坦承犯行，態度尚佳等一
    切情狀，分別量處如主文所示之刑，並定其應執行之刑，以
    資懲儆。
四、扣案之吸食器1組、玻璃頭2個，係被告所有，供施用第一級
    毒品使用之物，業據被告供明在卷，依刑法第38條第1項第2
    款予以宣告沒收。至扣案在94年4月24日查獲之海洛因、安
    非他命、吸食器及針筒，係同時遭查獲之李雅惠所有，爰不
    同時諭知沒收，附此敘明。
據上論斷，應依刑事訴訟法第452條、第273條之1第1項、第299
條第1項前段，毒品危害防制條例第10條第1項、第2項，刑法第
11 條前段、第56條、第51條第5款、第38條第1項第2款，判決如
主文。
本案經檢察官邱巧寧到庭執行職務。
中　　華　　民　　國　　94　　年　　9 　　月　　16　　日
                    刑事第二庭  法  官  王銘勇
右正本證明與原本無異。
如不服本判決，應於判決送達後十日內向本院提出上訴狀（應附
繕本），上訴於臺灣高等法院。
                                書記官  鄭敏郎
中　　華　　民　　國　　94　　年　　9 　　月　　16　　日
附錄本案論罪科刑法條全文：
毒品危害防制條例第10條施用第一級毒品者，處6月以上5年以下
有期徒刑。
施用第二級毒品者，處 3 年以下有期徒刑。
